宣示判決筆錄
原      告  華南產物保險股份有限公司

法定代理人  陳文智  


訴訟代理人  賴韋廷  
被      告  林品稼  

上列當事人間111年度中小字第1959號（原案號：111年度中簡字
第923號）請求侵權行為損害賠償（交通）事件，於中華民國111
年5月6日上午10時5分整在臺灣臺中地方法院臺中簡易庭宣示判
決，出席職員如下：
    法      官  林筱涵
    書  記  官  張峻偉
朗讀案由。
法官朗讀主文宣示判決如下：
    主      文
被告應給付原告新臺幣陸萬參仟貳佰零陸元，及自民國一一○年
十一月十四日起至清償日止，按週年利率百分之五計算之利息。
訴訟費用（減縮部分除外）新臺幣壹仟元由被告負擔。
本判決得假執行。
    事實及理由之要領
一、原告主張：被告於民國109年11月16日14時1分許，駕駛車牌
    號碼000-0000號自用小客車，行經臺中市○○區○○路000號前
    ，因未保持行車安全距離，碰撞原告所承保、訴外人洪明杰
    所駕駛，且為訴外人羅淑君所有之車牌號碼000-0000號自用
    小客車（下稱系爭車輛），致系爭車輛受損，修復費用共計
    新臺幣（下同）128,329元（含工資費用55,970元、零件費
    用72,359元），而系爭車輛受損部分業由原告依保險契約予
    以理賠。為此，爰依保險法第53條之規定及侵權行為之法律
    關係，請求被告賠償上開零件折舊後之修復費用63,206元，
    並聲明：被告應給付原告63,206元，及自起訴狀繕本送達翌
    日起至清償日止，按週年利率百分之5計算之利息。
二、上開原告主張之事實，業據其提出行車執照、汽車險理賠申
    請書、道路交通事故初步分析研判表【記載被告有未保持行
    車安全距離之肇事原因、洪明杰尚未發現肇事因素】、現場
    圖、當事人登記聯單、估價單、電子發票證明聯、車損照片
    為證，並經本院向臺中市政府警察局第四分局調取本件交通
    事故之道路交通事故現場圖、調查報告表、當事人登記聯單
    、談話紀錄表、初步分析研判表、現場照片、補充資料表及
    光碟核閱無誤。被告已於相當時期受合法之通知，而於言詞
    辯論期日不到場，亦未提出準備書狀爭執，依民事訴訟法第
    436條之23準用第436條第2項適用第280條第3項、第1項之規
    定，視同自認。從而，原告依保險法第53條之規定及侵權行
    為之法律關係，請求被告給付零件折舊後之修復費用63,206
    元（即工資費用55,970元、零件費用7,236元），及自起訴
    狀繕本送達翌日即110年11月14日起（見本院卷第101頁送達
    證書）至清償日止，按週年利率百分之5計算之利息，為有
    理由，應予准許。
三、訴訟費用負擔及假執行宣告之依據：民事訴訟法第78條、第
    436條之19第1項、第436條之20。
　
民事訴訟法第436條之24第2項：
對於本判決之上訴，非以違背法令為理由，不得為之。
如對本判決上訴，須於判決送達後20日內向本院提出上訴狀，並
須表明原判決所違背之法令及其具體內容與依訴訟資料可認為原
判決有違背法令之具體事實之上訴理由（均須按他造當事人之人
數附繕本）。
中　　華　　民　　國　　111 　年　　5 　　月　　6 　　日
                  臺灣臺中地方法院臺中簡易庭
                                  法  官  林筱涵
                                  書記官  張峻偉
以上正本證明與原本無異。
中　　華　　民　　國　　111 　年　　5 　　月　　6 　　日
                                  書記官  張峻偉